【裁判字號】    99,簡上,265
【裁判日期】    991007
【裁判案由】    竊盜
【裁判全文】
臺灣臺北地方法院刑事判決             99年度簡上字第265號
上  訴  人  臺灣臺北地方法院檢察署檢察官
被      告  乙○○
上列上訴人因被告竊盜案件，不服中華民國99年6 月21日本院99
年度簡字第2240號第一審刑事簡易判決（起訴案號：臺灣臺北地
方法院檢察署99年度偵字第9946號）提起上訴，本院管轄之第二
審合議庭判決如下：
    主  文
上訴駁回。
    事  實
一、乙○○曾因竊盜案件，經本院於民國94年11月14日以94年度
    易字第1512號刑事判決判處有期徒刑4 月確定，於95年1 月
    26日易科罰金執行完畢。詎其仍不知悔改，於99年4 月17日
    凌晨1 時至3 時許，在臺北市中山區○○○路○ 段217 號地
    下1 樓之DEEP PASSION舞廳內，因見編號A1、C1及M3包廂內
    之顧客分別至舞池跳舞而無人看管置於包廂內之財物，竟意
    圖為自己不法之所有，分別於前開包廂內竊取黃苡菁、甲○
    ○、蔡佩軒、冼梅君、謝易積、陳逸欽、張高偉及戴億雯8
    人所有如附表所示之財物。嗣因蔡佩軒自舞池返回M3包廂後
    發現其置於包廂內之手提包遭竊而告知舞廳人員，經舞廳保
    全人員莊維澤查看監視錄影畫面後報警，始循線查悉上情。
二、案經甲○○（黃苡菁、蔡佩軒、冼梅君、謝易積、陳逸欽、
    張高偉、戴億雯不提出告訴）訴由臺北市政府警察局中山分
    局移請臺灣臺北地方法院檢察署檢察官偵查起訴，因乙○○
    自白犯罪，原審逕以簡易判決處刑。
    理  由
一、證據能力之判斷：
    被告乙○○對於下列證據方法，均未爭執其證據能力（見本
    院卷第26至27頁），本院審酌其作成時之情況，認為並無不
    適當之情事，均得作為證據，合先敘明。
二、認定事實所憑之證據及理由：
  (一)訊據被告乙○○坦承於前揭時、地，竊取如附表所示甲○○
    、冼梅君、陳逸欽、戴億雯、謝易積、張高偉、黃苡菁、蔡
    佩軒等8 人之財物不諱（見99年度偵字第9946號偵查卷宗第
    12至18頁、第95頁、第153 至154 頁，本院99年度簡上字第
    265 號卷第27頁反面），亦據被害人甲○○、冼梅君、陳逸
    欽、戴億雯、謝易積、張高偉、黃苡菁、蔡佩軒指述渠等所
    有如附表所示財物置於包廂中遭竊之事實明確（見99年度偵
    字第9946號卷第126 至127 頁、第129 至131 頁、第141 頁
    、第145 至146 頁），證人莊維澤即DEEP PASSION舞廳保全
    人員證述接獲蔡佩軒通報後，旋即調閱監視器錄影畫面，發
    現被告形跡可疑而當場查獲等情（見99年度偵字第9946號卷
    第63至64頁），復有8 名被害人所出具之贓物認領保管單8
    張及監視器錄影畫面翻拍相片6 張在卷可稽（見99年度偵字
    第9946號卷第24、30、35、40、46、51、56、61頁；第79至
    81頁），足認被告任意性之自白，與事實相符，可以採信。
  (二)至於被告當時究竟在何包廂竊取蔡佩軒、冼梅君、謝易積、
    陳逸欽、張高偉、戴億雯等6 人財物？是在同一個M3包廂或
    另有其他包廂？檢察官上訴理由雖謂：依被告於偵查中之自
    白及證人蔡佩軒於偵查中之證言，應認被告除在A1、C1、M3
    包廂行竊外，尚有於第4 個不詳號碼包廂行竊，應有4 次竊
    盜犯行。然查，依據附表所示8 名被害人之證言，證人黃苡
    菁在編號A1包廂失竊、證人甲○○在編號C1包廂失竊，證人
    蔡佩軒、冼梅君、陳逸欽、戴億雯、謝易積、張高偉均稱渠
    等財物在編號M3包廂內失竊，8 名證人均未表示有第4 個包
    廂遭竊之情。而被告於警詢時先稱：伊應有至2 、3 個包廂
    內行竊（見99年度偵字第9946號卷第15頁），後於偵查中接
    受檢察官訊問時則先稱：伊有在舞廳包廂內行竊，但不記得
    是哪些包廂（見99年度偵字第9946號卷第95頁），復於檢察
    官問其是否於A1、C1、M3包廂各偷1 人，於另一包廂偷了5
    人時，則回答「是」（見99年度偵字第9946號卷第153 頁）
    ；然被告於本院訊問時，又表示：因伊於行竊時已有飲酒，
    實不記得究竟偷3 個或4 個包廂，伊僅知伊有竊盜，故於檢
    察官訊問時伊就回答「是」（見本院卷第27頁反面）；則依
    前開被告於偵查中及本院審理中之供述，被告就其係前往3
    個包廂抑或4 個包廂行竊，顯無明確之認知與記憶，實難認
    為被告有自白前往4 個包廂行竊之真意。再經本院函詢DEEP
    PASSION 舞廳，當時並未逐一確認被告行竊之包廂號碼（見
    本院卷第19頁）。至於，檢察官上訴認為被告尚有至第4 個
    編號不詳之包廂行竊，無非以證人蔡佩軒於檢察官偵訊時所
    稱：M3包廂只有其1 人被偷等語（見99年度偵字第9946號卷
    第145 頁），為其論據。然證人蔡佩軒此等陳述，顯與冼梅
    君、陳逸欽、戴億雯、謝易積、張高偉之陳述不合，又無理
    由認為蔡佩軒之證詞較諸冼梅君等5 人之證詞更為可信，亦
    即，實難逕認蔡佩軒證詞之證明力具有推翻冼梅君等5 人證
    詞之強度。況舞廳係飲酒熱舞之場所，有時各自邀約友人到
    場，燈光昏暗，進進出出，同1 包廂內之人不見得彼此認識
    ，故無法排除蔡佩軒與冼梅君、陳逸欽、戴億雯、謝易積、
    張高偉雖互不相識，卻在同一包廂內與各自友人相約之可能
    性。綜上，被告於偵訊時之回答既非出於明確記憶，自難僅
    憑證人蔡佩軒1 人所謂「M3包廂內僅其一人財物遭竊」之證
    言，遽認冼梅君、陳逸欽、戴億雯、謝易積、張高偉係在非
    M3包廂之不詳包廂內遭竊。從而，依「有疑唯利於被告」之
    法理，僅能認定被告在A1包廂竊取黃苡菁財物、在C1包廂竊
    取甲○○財物、在M3包廂竊取蔡佩軒、冼梅君、陳逸欽、戴
    億雯、謝易積、張高偉之財物。上訴意旨，容有誤會。
  (三)綜上，本案事證明確，被告有如附表所示竊盜犯行，洵堪認
    定，應予依法論罪科刑。
三、論罪科刑之依據：
  (一)核被告於前開時、地，在A1、C1、M3包廂內竊取附表所示財
    物，均犯刑法第320 條第1 項之竊盜罪。其中被告在M3包廂
    內竊取蔡佩軒、冼梅君、陳逸欽、戴億雯、謝易積、張高偉
    等6 人財物之行為，係以一密接之竊盜行為，同時侵害蔡佩
    軒、冼梅君、謝易積、陳逸欽、張高偉及戴億雯等6 人之財
    產法益，為想像競合犯，應依刑法第55條規定，以一罪論處
    。被告在A1、C1、M3包廂所為3 次竊盜犯行，犯意各別，行
    為互殊，應予分論併罰。再查，被告曾因竊盜案件，經本院
    於94年11月14日以94年度易字第1512號刑事判決判處有期徒
    刑4 月確定，於95年1 月26日易科罰金執行完畢等情，有臺
    灣高等法院被告前案紀錄表附卷可參（見本院卷第8 至10頁
    ），是被告於前次徒刑之執行完畢後，5 年以內故意再犯本
    件有期徒刑以上之3 罪，均係累犯，均應依法加重其刑。
  (二)從而，原審本同上見解，適用刑事訴訟法第449 條第2 項前
    段、第3 項、第454 條第2 項、刑法第320 條第1 項、第55
    條、第47條第1 項、第41條第1 項前段、第8 項、第51條第
    5 款、刑法施行法第1 條之1 等規定，其認事用法，核無違
    誤。原審並斟酌：「被告之生活狀況、智識程度、犯罪後坦
    承犯行之態度，以及被害人所受損害等一切情狀」，本院亦
    審酌：(1)被告有如附表所示竊取多人財物之犯行，其犯罪手
    段、惡性及造成損害非輕；(2)且被告除有前揭構成累犯部分
    之竊盜前科外，亦曾因竊盜案件，經臺灣嘉義地方法院91年
    度簡字第1195號刑事簡易判決判處罰金銀元2 千元、本院94
    年度簡字第657 號刑事簡易判決判處有期徒刑3 月、臺灣板
    橋地方法院99年度簡字第4199號刑事簡易判決判處拘役55日
    ，分別確定在案，亦有前揭臺灣高等法院被告前案紀錄表在
    卷足徵，是被告顯無悔悟，屢犯竊盜犯行；(3)然如附表所示
    所竊財物，已發還被害人，除甲○○提出告訴外，其餘7 名
    被害人均不予追究，且被告於偵查中及本院審理中均坦承犯
    行等一切情狀，認為原判決就被告所犯竊盜罪3 罪，各處有
    期徒刑3 月，應執行有期徒刑5 月，並諭知易科罰金之折算
    標準，原判決量刑堪屬妥適。從而，檢察官以被告另犯第4
    次竊盜罪以及原審量刑過輕為由，提起上訴，指摘原判決不
    當，非有理由，應予駁回。
據上論斷，應依刑事訴訟法第455 條之1 第1 項、第3 項、第36
8 條，判決如主文。
本案經檢察官葉芳秀到庭執行職務
中    華    民    國    99    年    10    月     7    日
                  刑事第六庭審判長  法  官  黃桂興
                                    法  官  雷淑雯
                                    法  官  林晏如
上正本與原本無異。
不得上訴。
                                    書記官  楊盈茹
中    華    民    國    99    年    10    月    11    日
附表：
┌──┬───┬──────────────────────────────────┐
│包廂│被害人│        行     竊     所     得     財     物                       │
│編號│      │                     （新臺幣）                                     │
├──┼───┼──────────────────────────────────┤
│A1  │黃以菁│Sony Ericsson W508 型行動電話（含SIM 卡）1 具                       │
├──┼───┼──────────────────────────────────┤
│C1  │甲○○│手提包、小皮包、身分證、現金1,000元                                 │
├──┼───┼──────────────────────────────────┤
│M3  │蔡佩軒│LV手提包、Coach 零錢包、LV皮夾、身分證、健保卡、金融卡（3 枚）、駕駛│
│    │      │執照、行車執照、數位相機、黃彥豪學生證（兼悠遊卡）                  │
│    ├───┼──────────────────────────────────┤
│    │洗梅君│皮夾、身分證、健保卡、學生證、現金500元                             │
│    ├───┼──────────────────────────────────┤
│    │謝易積│皮夾、身分證、健保卡、調酒師證照、名牌、現金1,300 元                │
│    ├───┼──────────────────────────────────┤
│    │陳逸欽│皮夾、駕駛執照、行車執照、健保卡、學生證、現金500 元                │
│    ├───┼──────────────────────────────────┤
│    │張高偉│Motorola手機及手機套                                                │
│    ├───┼──────────────────────────────────┤
│    │戴億雯│Gucci 皮夾、皮夾、身分證、健保卡、駕駛執照、行車執照、學生證（2 枚）│
└──┴───┴──────────────────────────────────┘

司法院資訊處製作；財團法人民間司法改革基金會備份。
